臺灣桃園地方法院刑事判決              100年度易字第681號
公  訴  人  臺灣桃園地方法院檢察署檢察官
被      告  李嘉品
上列被告因侵占案件，經檢察官提起公訴（100 年度偵緝字第25
7 號），被告於本院審理中，就被訴事實為有罪之陳述，經本院
告知簡式審判程序意旨，並聽取當事人之意見後，本院裁定依簡
式審判程序審理，判決如下：
    主  文
李嘉品意圖為自己不法之所有，而侵占自己持有他人之物，處拘
役貳拾日，如易科罰金，以新臺幣壹仟元折算壹日。緩刑貳年。
    事  實
一、李嘉品於民國99年5 月13日中午12時30分許，在桃園縣桃園
    市○○路1015號之火鍋店內與友人莊志龍聚餐，席間莊志龍
    因不勝酒力，為免所有之新臺幣（下同）11萬元工程款遺失
    ，遂託付李嘉品持有保管，詎李嘉品竟意圖為自己不法之所
    有，以變易持有為所有之意思予以侵占入己，拒不歸還予莊
    志龍。
二、案經莊志龍訴由桃園縣政府警察局桃園分局報請臺灣桃園地
    方法院檢察署檢察官偵查起訴。
    理  由
一、本件被告李嘉品所犯係死刑、無期徒刑或最輕本刑為3 年以
    上有期徒刑以外之罪，亦非屬臺灣高等法院管轄第一審之案
    件，其於準備程序中就被訴事實為有罪之陳述，經本院告知
    簡式審判程序之旨，並聽取當事人意見後，經本院合議庭依
    刑事訴訟法第273 條之1 第1 項規定裁定由受命法官獨任進
    行簡式審判程序，合先敘明。
二、又本件既經本院裁定改依簡式審判程序審理，則依刑事訴訟
    法第273 條之2 、同法第159 條第2 項之規定，不適用傳聞
    法則有關限制證據能力及證據調查之相關規定。
三、上揭事實，業據被告李嘉品於本院準備程序及審理時均坦認
    不諱（見本院易字卷第35頁反面、第37頁反面、第38頁），
    且經證人即告訴人莊志龍於警詢、檢察官訊問時證述明確，
    足認被告前揭任意性自白核與事實相符，可以採信。雖被告
    曾辯稱：因告訴人莊志龍多年前以伊名義購買車號8V-8433
    號車輛使用，但未繳交稅金及罰單，係告訴人自願將這筆款
    項交給伊去處理云云，然此已為證人即告訴人莊志龍所否認
    ，且被告取得上開款項後並未用以清償繳交該車輛之稅金及
    罰單等情，亦據被告於本院審理時供認無訛（見本院易字卷
    第37頁反面），並有交通部公路總局臺中區監理所彰化監理
    站100 年7 月1 日中監彰字第1000014662號函暨其附件車號
    8V-8433 號稅費繳納紀錄、違規查詢報表各1 份在卷可稽（
    見本院易字卷第7 至9 頁），是被告上開辯解，並無足採，
    益徵被告即有變易持有為所有之侵占故意甚明。綜上，本案
    事證明確，被告上揭犯行洵堪認定，應予依法論科。
四、核被告所為係犯刑法第335條第1項之侵占罪。爰審酌被告明
    知告訴人莊志龍所交付之款項，僅係暫時交由其保管之物，
    竟予以侵占入己而拒不歸還予莊志龍，欠缺尊重他人之觀念
    ，所為實不足取，惟兼衡其於犯後終能坦承犯行，並已與告
    訴人達成和解等一切情狀，量處如主文所示之刑，並諭知易
    科罰金之折算標準。末查，被告前未曾因故意犯罪受有期徒
    刑以上刑之宣告，此有臺灣高等法院被告前案紀錄表1 份附
    卷可佐，其因一時失慮，致罹刑章，惟犯後已知坦承犯行，
    並與被害人莊志龍達成和解，有和解書在卷可稽，其經此偵
    審程序及科刑宣告後，自當知所警惕，信無再犯之虞，本院
    因認前開宣告之刑以暫不執行為適當，爰併予宣告緩刑2 年
    。
據上論斷，應依刑事訴訟法第273 條之1 第1 項、第299 條第1
項前段，刑法第335 條第1 項、第41條第1 項前段、第74條第1
項第1 款，刑法施行法第1 條之1 第1 項、第2 項前段，判決如
主文。
本案經檢察官吳美文到庭執行職務。
中    華    民    國   100    年    9     月     6    日
                        刑事第十二庭  法  官  羅  國  鴻
以上正本證明與原本無異。
如不服本判決應於收受判決後10日內向本院提出上訴書狀，並應
敘述具體理由。其未敘述上訴理由者，應於上訴期間屆滿後20日
內向本院補提理由書（均須按他造當事人之人數附繕本) 「切勿
逕送上級法院」。
                                      書記官  洪  明  煥
中    華    民    國   100    年    9     月    6     日
【論罪科刑法條】
中華民國刑法第335條
（普通侵占罪）
意圖為自己或第三人不法之所有，而侵占自己持有他人之物者，
處5 年以下有期徒刑、拘役或科或併科1 千元以下罰金。
前項之未遂犯罰之。